臺灣高雄地方法院民事裁定
109年度消債清字第25號
聲  請  人  林玉珠  
0000000000000000

代  理  人  賴俊佑律師
上列當事人因消費者債務清理事件聲請清算，本院裁定如下：
    主  文
聲請人林玉珠自中華民國一○九年七月二十一日下午四時起開始
清算程序。
命司法事務官進行本件清算程序。
    理  由
一、聲請意旨略以：伊有不能清償債務情事，前向本院聲請調解
    債務清償方案，惟調解不成立。伊又未經法院裁定開始更生
    程序或許可和解或宣告破產，爰聲請清算等語。
二、按債務人不能清償債務或有不能清償之虞者，得依本條例所
    定更生或清算程序，清理其債務；法院開始清算程序之裁定
    ，應載明其年、月、日、時，並即時發生效力；法院開始更
    生或清算程序後，得命司法事務官進行更生或清算程序，必
    要時得選任律師、會計師或其他適當之自然人或法人1人為
    監督人或管理人，消費者債務清理條例（下稱消債條例）第
    3條、第80條前段、第83條第1項、第16條第1項分別定有明
    文。
三、經查：
  ㈠聲請人前於民國108年11月29日提出債權人清冊，向本院聲請
    調解債務清償方案，經本院108年度司消債調字第609號受理
    ，於108年12月25日調解不成立，聲請人於同日以言詞聲請
    清算等情，業經本院依職權調閱上開調解卷宗核閱無訛。
  ㈡聲請人於106年度至108年度均無申報所得，名下無財產，有
    國泰人壽保單解約金新臺幣（下同）87,832元；另聲請人稱
    自98年5月12日起迄今均無業，前於105年3月29日領取459,2
    17元勞保老年給付，3名子女每月各給付5,000元扶養費，其
    中12,000元作為聲請人每日煮2餐供全家人食用，其餘3,000
    元則作為聲請人個人零用金，另3名子女尚會額外給付聲請
    人之國民年金保險費，現未領取任何補助及給付等情，有財
    政部高雄國稅局106年及107年綜合所得稅各類所得資料清單
    及財產歸屬資料清單【本院108年度司消債調字第609號卷（
    下稱調卷）第10至12頁】、108年稅務電子閘門財產所得調
    件明細表（本案卷第56頁）、財產及收入狀況說明書（調卷
    第3頁）、債權人清冊（調卷第4至6頁）、戶口名簿（本案
    卷第23頁）、勞工保險被保險人投保資料表（調卷第13頁）
    、個人商業保險查詢結果表（本案卷第26頁）、財團法人金
    融聯合徵信中心前置協商專用債權人清冊（調卷第7至9頁）
    、信用報告（本案卷第21至22頁）、社會補助查詢表（本案
    卷第12至14頁）、高雄市政府都市發展局函（本案卷第15頁
    ）、勞動部勞動力發展署高屏澎東分署函（本案卷第16頁）
    、勞保局已領老年給付證明（本案卷第30頁）、勞動部勞工
    保險局函（本案卷第17頁）、切結書（本案卷第50頁）、聲
    請人109年6月10日陳報三狀（本案卷第58頁）、國泰人壽保
    險股份有限公司函（本案卷第47至48頁）等附卷可參。依聲
    請人上述工作、收入情形，認以聲請人3名子女每月給付之
    扶養費共計15,000元（計算式：5,000×3＝15,000），核算其
    現在償債能力之基礎，堪認妥適。
  ㈢關於聲請人必要生活費用部分，聲請人主張每月支出12,000
    元（無房屋租金）乙情。按債務人必要生活費用，以最近一
    年衛生福利部或直轄市政府所公告當地區每人每月最低生活
    費一點二倍定之，消債條例第64條之2第1項定有明文。本院
    參酌衛福部社會司所公告109年度高雄市最低生活費為13,09
    9元，則聲請人每月最低生活所必需除有特殊情形並有證據
    證明者外，自宜以此之1.2倍即15,719元為度，始得認係必
    要支出。又聲請人陳稱與子女一同租屋居住，租金均由子女
    負擔，客觀上無房屋費用支出，故於計算聲請人個人每月必
    要生活費時，即應自前開已包括聲請人居住費用在內之每月
    最低生活費用中，扣除相當於房租支出所佔比例（大約為24
    .36％）。依此計算結果，聲請人每月之必要生活費應以11,8
    90元為準【計算式：15,719－（15,719×24.36%）＝11,890】
    ，逾此範圍難認必要。
  ㈣綜上所述，聲請人每月平均收入為15,000元，扣除必要生活
    費11,890元後，尚餘3,110元。而聲請人目前負債總額為10,
    164,194元（調卷第32至64頁、第70頁、第75至87頁，包括
    ：台北富邦銀行、新光銀行、遠東銀行、元大銀行、永豐銀
    行、玉山銀行、凱基銀行、台新銀行、第一金融資產管理股
    份有限公司、挺鈞股份有限公司、元大國際資產管理股份有
    限公司、金陽信資產管理股份有限公司、良京實業股份有限
    公司、富邦資產管理股份有限公司、立新資產管理股份有限
    公司），扣除國泰人壽保單解約金87,832元後，以上開餘額
    按月攤還結果，至少約須270年【計算式：（10,164,194－87
    ,832）÷3,110÷12＝270】始能清償完畢，堪認聲請人確有不
    能清償債務之情事。從而，聲請人向本院聲請清算，應予准
    許，並命司法事務官進行本件清算程序。
四、依消債條例第11條第1 項、第83條第1 項、第16條第1 項，
    裁定如主文。
中　　華　　民　　國　 109　　年　　7 　　月　　21　　日
              　　民事庭　　法　　　官　賴寶合
以上正本係照原本作成。
本裁定不得抗告。
中　　華　　民　　國　 109　　年　　7 　　月　　21　　日
  　                        書記官　胡美儀